【裁判字號】    90,易,1037
【裁判日期】    900718
【裁判案由】    毒品危害防制條例
【裁判全文】
臺灣臺中地方法院刑事判決                          九十年度易字第一三七號
    公  訴  人  臺灣台中地方法院檢察署檢察官
    被      告  甲○○
右列被告因毒品危害防制條例案件，經檢察官提起公訴（九十年度毒偵字第一三六四
號）及移送併辦（九十年度毒偵字第一四七三號），本院判決如左：
    主  文
甲○○連續施用第二級毒品，累犯，處有期徒刑陸月，如易科罰金，以參佰元折算壹
日。
    事  實
一、甲○○前曾於民國八十七年間犯贓物罪，經本院判處有期徒刑三月，得易科罰金
    確定，於八十八年五月二十一日繳清罰金執行完畢。後於八十七、八十八年間二
    次均因施用第二級毒品安非他命案件，經觀察、勒戒後，皆認無繼續施用毒品之
    傾向，為臺灣台中地方法院檢察署檢察官分別於八十七年七月二日以八十七年度
    偵字第一二三六五號、八十八年三月四日以八十八年度偵字第四六一號不起訴處
    分確定在案。惟甲○○又基於概括之犯意，先於八十九年十二月十六日往前推算
    四日內某時，在不詳地點，施用第二級毒品安非他命一次；後於九十年二月六日
    往前推算四日內某時，又在某處施用安非他命一次。嗣甲○○分別於八十九年十
    二月十六日、九十年二月六日經警通知採尿送驗，均驗呈甲基安非他命陽性反應
    ，始查悉上情。
二、案經台中巿警察局第四分局報請臺灣臺中地方法院檢察署檢察官偵查起訴，及該
    署檢察官移送併辦。
    理  由
一、訊據被告甲○○矢口否認右開犯行，辯稱其尿液二度檢驗出甲基安非他命陽性反
    應，可能肇因於友人「阿坤」施用第二級毒品安非他命時在場之故，其絕無施用
    安非他命云云。經查：被告先後於八十九年十二月十六日及九十年二月六日在台
    中巿警察局第四分局為警所採集之尿液，均驗呈甲基安非他命陽性反應之事實，
    有二份私立中山醫學院附設孫中山先生紀念醫院藥物濫用檢測中心之檢驗報告在
    卷可證，依據此項檢驗之結果，足以斷定被告於各該採尿檢驗之日起往前推算四
    日內之某時，各曾在某不詳地點施用過第二級毒品安非他命；被告雖辯解如上述
    ，衡諸常情，尚難採信。此外，被告曾於八十七、八十八年間二次因施用第二級
    毒品安非他命案件，經觀察、勒戒後，認無繼續施用毒品之傾向，為臺灣台中地
    方法院檢察署檢察官分別於八十七年七月二日以八十七年度偵字第一二三六五號
    、八十八年三月四日以八十八年度偵字第四六一號不起訴處分確定等情節，有各
    該不起訴處分書在卷可憑。故本件事證明確，被告前開連續施用第二級毒品安非
    他命之犯行，足可認定。
二、核被告甲○○所為，係犯毒品危害防制條例第十條第二項之施用第二級毒品罪，
    其施用第二級毒品安非他命前後持有之低度行為，應為施用之高度行為所吸收，
    不另論罪。又其先後二次施用毒品安非他命之犯行，時間緊接，所犯構成要件相
    同，顯係基於概括之犯意反覆為之，為連續犯，應以一罪論，並加重其刑。再者
    ，被告前曾於八十七年間犯贓物罪，經本院判處有期徒刑三月，得易科罰金確定
    ，於八十八年五月二十一日繳清罰金執行完畢乙節，有臺灣台中地方法院檢察署
    刑案資料查註紀錄表及臺灣高等法院被告全國前案紀錄表各一份附卷可查，其於
    前案受有期徒刑之執行完畢後，五年以內再犯本件有期徒刑之罪，構成累犯，應
    依刑法第四十七條，遞加重其刑。爰審酌被告犯罪之動機、目的、手段、方法、
    所生危害及犯後態度等一切情狀，量處如主文所示之刑，並諭知易科罰金之折算
    標準。
三、末查九十年度毒偵字第一四七三號移送併辦部分，雖未經起訴，因與本件所起訴
    者，具有連續犯之裁判上一罪關係，亦為起訴效力所及，本院得併予審酌。
據上論斷，應依刑事訴訟法第二百九十九條第一項前段，毒品危害防制條第十條第二
項、第二十條第三項前段，刑法第十一條前段、第五十六條、第四十七條、第四十一
條第一項前段，罰金罰鍰提高標準條例第二條，判決如主文。
中      華      民      國      九十      年      七      月    十八    日
                                        法  官  莊  深  淵
右正本證明與原本無異。
如不服本判決，應於送達後十日內向本院提出上訴狀（須附繕本），上訴於台灣高等
法院台中分院。
                                        書記官
中      華      民      國      九十      年      七      月    十八    日
附錄論罪科刑法條
毒品危害防制條例第十條第二項：
施用第二級毒品者，處三年以下有期徒刑。


司法院資訊處製作；財團法人民間司法改革基金會備份。
